台灣台中地方法院交通事件裁定　　　　　　　　　九十一年度交聲字第四００號
　　原處分機關　交通部公路總局豐原監理站
　　受處分人
　　即異議人　　甲○○
右列受處分人因違反道路交通管理處罰條例案件，對於交通部公路總局豐原監理站九
十一年六月十三日所為之處分（豐監稽違六三字第Ｃ00000000號裁決書）聲
明異議，本院裁定如左：
    主  文
原處分撤銷。
甲○○不罰。
    理  由
一、本件原處分意旨略以：本件係甲○○所有ＣＤ－六一九號重型機車於九十一年四
    月二十日八時五十二分於興南路一段八十一號因「紅磚人行道違規停車」違規為
    台北縣政府警察局中和交通分隊於九十一年四月廿日舉發製開北縣警交字第Ｃ0
    0000000號違規通知單移送處理，於九十一年六月十三日依據道路交通管
    理處罰條例第五十六條第一項第一款規定，製開豐監稽違六三字第Ｃ00000
    000號違反交通管理事件裁決書通知汽車所有人甲○○先生繳納違規罰鍰新台
    幣陸佰元。
二、受處分人聲明異議意旨略以：(一)本人之機車被違規拖吊之時間為九十一年四月廿
    日早上八點左右，本人於四月廿日晚間回台之前所發生（本人之機車是於本人出
    國前停放於士林芝玉路之家門前）是以報案時間當然是在拖吊之後。(二)本人於出
    國前將機車停放於本人之家士林區○○路○段一九七巷廿五弄三號門前，本人之
    妻女於本人出國期間，保證絕無碰觸過本車或將車借給任何人，另則如果真有借
    人，即是某人犯錯，此罰金該當由此人擔負即可，又何必由本人如此大費周章，
    憤憤不平的寫此異議書，本人所爭完全在於一個理字，及本人平白付出之大筆
    枉錢。(三)本人之申訴中和分局承辦員警完全罔顧百姓之權益，在回覆之前從未來
    電詢問過本人事情之始末，而用既有之記錄來做判斷，本人在收到通知函後去電
    詢問，而警方所持理由居然完全懷疑甚至堅信本人或家屬使用過本車或借於他人
    使用，對本人所提之辯白一律不信，因此本人不但受到無妄之災，何其無辜。(四)
    本人在報案之時，士林芝山分局之員警亦曾查過本車並無被拖吊之情形，才接受
    報案，孰知本人於四月卅日再度出國後約一星期才被員警通知尋獲，待本人五月
    十一日回國後前往領車，卻得負擔大筆保管金，此為二度無妄之災，本人盼明查
    ，並撤銷原處分等語。
三、查本件異議人甲○○於九十一年四月十二日出境，於同年四月二十日始回國，有
    內政部出入境管理局出入境查詢表一份附卷可稽，而本件違規時間為九十一年四
    月二十日上午八時五十二分，因此異議人抗辯該車係在其出國期間被違規托吊，
    並於回國後之九十一年四月二十一日十八時報失竊尚為可採，本案尚缺乏積極證
    據證明異議人有舉發單所述之情形，從而原處分機關遽予裁罰，尚有未洽，原處
    分應予撤銷，並為不罰之諭知。
四、據上論斷，應依道路交通管理處罰條例第八十七條第二項、道路交通案件處理辦
    法第二十條，裁定如主文。
中    華    民    國      九十一      年      八     月     三十        日
                                臺灣臺中地方法院交通法庭
                                    法  官  郭  德  進
右正本證明與原本無異。
如不服本裁定應於送達後五日內向本院提出抗告狀。
                                    書記官
中    華    民    國      九十一      年      九     月        二 日
                                                                        Ｂ
